臺灣板橋地方法院刑事判決　　　　　　　96年度訴字第2500號
公　訴　人　臺灣板橋地方法院檢察署檢察官
被　　　告　乙○○
　　　　　　　　　　現於臺灣臺北戒治所執行強制戒治中
指定辯護人　本院公設辯護人　甲○○
上列被告因違反槍砲彈藥刀械管制條例案件，經檢察官提起公訴
（96年度偵字第4381號），本院判決如下：
    主  文
乙○○未經許可，持有可發射子彈具殺傷力之改造手槍，處有期
徒刑年貳月，併科罰金新台幣伍萬元，罰金如易服勞役，以新
台幣壹仟元折算壹日。扣案之仿BERETTA 廠92FS型半自動改造手
槍壹枝（含彈匣壹個，槍枝管制編號：0000000000）、口徑9MM
制式子彈肆顆、土造子彈（具直徑約8.7MM 金屬彈頭）拾顆，均
沒收。
    事  實
一、乙○○明知明知非經中央主管機關許可，不得持有具有殺傷
　　力之改造手槍及子彈，竟基於非法持有具有殺傷力之改造手
  　槍及子彈之犯意，於民國91、92年間某日，在台北縣板橋市
　　○○路附近，自真實姓名年籍不詳而綽號為「阿富」之成年
  　男子，受讓具有殺傷力之仿BERETTA 廠92FS型半自動手槍製
    造之槍枝，換裝土造金屬槍管而成之改造手槍1 枝（含彈匣
    1 個）、具有殺傷力之口徑9MM 制式子彈6 顆（其中2 顆經
    鑑定試射已滅失）、土造子彈15顆（具直徑約8.7MM 金屬彈
  　頭，其中5 顆經鑑定試射已滅失）及不具殺傷力之口徑9MM
    子彈1 顆（亦經鑑定試射已滅失）後，而未經許可非法持有
    前揭具有殺傷力之改造手槍、制式子彈、土造子彈。迨96年
　　2 月8 日16時20分許，在台北縣板橋市○○路○ 段227 號香
  　亭商務旅店610 號房內為警查獲，並在停車場之車號8D-736
　　5 號自用小客車內，扣得乙○○所有前揭具有殺傷力之改造
  　手槍1 枝（含彈匣1 個）、制式子彈6 顆及土造子彈15顆，
    半成品，另扣得上述不具殺傷力之子彈1 顆而查悉上情。
二、案經台北縣政府警察局板橋分局移請臺灣板橋地方法院檢察
    署檢察官偵查起訴。
    理  由
一、訊據被告乙○○對於上開持有改造手槍、子彈之犯罪事實，
    均坦承不諱，且有警方檢查現場訪視紀錄表1 份、台北縣政
    府警察局板橋分局搜索扣押筆錄、扣案物品目錄表、槍枝初
    步檢視報告表各1 份、照片9幀附卷可稽、並有仿BERETTA廠
    92FS型半自動改造手槍1 枝（含彈匣1 個）、口徑9MM 制式
    子彈6 顆、土造子彈（具直徑約8.7MM 金屬彈頭）15顆等物
    扣案可證。再者，扣案之槍彈經送請鑑定結果，認為送鑑改
    造槍枝1 枝（槍枝管制編號：0000000000），認係仿BERETT
    A 廠92FS型半自動手槍製造之槍枝，換裝土造金屬槍管而成
    之改造手槍，機械性能良好，可發擊發適用子彈，認具殺傷
    力；另送鑑子彈22顆，其中4 顆，認均係口徑9MM 制式子彈
    ，認均具殺傷力；另3 顆，認均係口徑9MM 制式子彈，經檢
　　視，彈底具撞擊痕跡，均經實際試射，2 顆可擊發，認具有
  　殺傷力；另1 顆雖可擊發，惟發射動能不足，認不具殺傷力
　　。另子彈15顆，認均係土造子彈（具直徑約8.7MM 金屬彈頭
  　）經試射5 顆，採樣顆試射，可擊發，認具殺傷力，此有內
    政部警政署刑事警察局96年2 月27日刑鑑字第0960025818號
    槍彈鑑驗書1 份附卷可參。是上開被告自白與事實相符，被
    告非法持有改造手槍、子彈之犯行，足堪認定。
二、核被告乙○○所為，係犯槍砲彈藥刀械管制條例第8條第4項
    之未經許可持有其他可發射子彈具有殺傷力之槍枝罪、同條
    例第12條第4 項之未經許可持有子彈罪。被告同時、同地所
    犯上開未經許可持有其他可發射子彈具有殺傷力之槍枝罪及
    未經許可持有子彈罪2 罪，係一行為觸犯數罪名之想像競合
    犯，應依刑法第55條之規定，從一重之未經許可持有其他可
    發射子彈具有殺傷力之槍枝罪處斷。次按持有，係將物置於
　　自己實力支配之下；未經許可持有手槍，其持有之繼續，為
  　行為之繼續，亦即一經持有手槍，罪已成立，但其完結須繼
    續至持有行為終了時為止（最高法院93年度臺上字第2253號
 　 判決意旨參照）。故被告持有上開改造手槍及子彈期間，槍
    砲彈藥刀械管制條例、刑法先後於94年1 月26日、95年7 月
    1 日修正公布施行，被告雖於91、92年間某時即持有上開改
    造手槍及子彈，惟持有狀態持續至96年2 月8 日為警查獲為
    止，故仍適用被告最終持有日之新法，附此敘明。爰審酌槍
　　、彈性質上屬高度危險之物品，為我國法律明文非經主管機
  　關許可不得擅自持有，以維社會大眾安全，此為一般社會大
    眾所明知之事，被告非法持有具殺傷力之改造手槍1 枝、制
    式子彈6 顆及土造子彈15顆，數量非少，嚴重危害社會治安
    ，惟尚未有其他實害行為，暨其犯罪之動機、目的、手段及
    犯罪後坦承犯行之態度等一切情狀，量處如主文所示之刑，
    並就罰金部分諭知易服勞役之折算標準，以示懲戒。
三、扣案之仿BERETTA 廠92FS型半自動改造手槍1枝（槍枝管制
　　編號：0000000000）及制式子彈4 顆、土造子彈10顆係屬違
  　禁物，均應依法宣告沒收。至原扣案具有殺傷力之制式子彈
　　2 顆及土造子彈5 顆，固屬槍砲彈藥刀械管制條例第4 條第
  　1 項第2 款所定之子彈，惟於鑑驗過程中因試射擊發已失其
    子彈違禁物之性質；另扣案不具殺傷力之子彈1 顆，本非違
    禁物，自不予宣告沒收。
據上論斷，應依刑事訴訟法第299 條第1 項前段，槍砲彈藥刀械
管制條例第8 條第4 項、第12條第4 項，刑法第11條前段、第55
條、第42條第3項、第38條第1 項第1 款，判決如主文。
本案經檢察官藍海凝到庭執行職務。
中　　華　　民　　國　　96　　年　　9 　　月　　26　　日
               　 刑事第十庭  審判長法　官   侯志融
                                    法  官   歐陽漢菁
                                    法  官   楊博欽
以上正本證明與原本無異
如不服本判決應於送達後10日內敘明上訴理由，向本院提出上訴
狀。
                                    書記官　張玉如
中　　華　　民　　國　　96　　年　　9 　　月　　26　　日
附錄本案論罪科刑法條全文：
槍砲彈藥刀械管制條例第8條
未經許可，製造、販賣或運輸鋼筆槍、瓦斯槍、麻醉槍、獵槍、
空氣槍或第4條第1項第1款所定其他可發射金屬或子彈具有殺傷
力之各式槍砲者，處無期徒刑或5年以上有期徒刑，併科新臺幣1
千萬元以下罰金。未經許可，轉讓、出租或出借前項所列槍枝者
，處5年以上有期徒刑，併科新臺幣1千萬元以下罰金。
意圖供自己或他人犯罪之用，而犯前二項之罪者，處無期徒刑或
7年以上有期徒刑，併科新臺幣1千萬元以下罰金。
未經許可，持有、寄藏或意圖販賣而陳列第1項所列槍枝者，處3
年以上10年以下有期徒刑，併科新臺幣700萬元以下罰金。
第 1 項至第 3 項之未遂犯罰之。
槍砲彈藥刀械管制條例第12條
未經許可，製造、販賣或運輸子彈者，處1年以上7年以下有期徒
刑，併科新台幣500萬元以下罰金。
未經許可，轉讓、出租或出借子彈者，處6月以上5年以下有期徒
刑，併科新台幣300萬元以下罰金。
意圖供自己或他人犯罪之用，而犯前二項之罪者，處3年以上10
年以下有期徒刑，併科新台幣700萬元以下罰金。
未經許可，持有、寄藏或意圖販賣而陳列子彈者，處5年以下有
期徒刑，併科新台幣300萬元以下罰金。
第 1 項至第 3 項之未遂犯罰之。
